臺灣高雄地方法院刑事判決　　　　　　　　　　　　　九十一年度易字第六九六號
　　公　訴　人　臺灣高雄地方法院檢察署檢察官
　　被　　　告　乙○○
　　　　　　　　丁○○
　　　　　　　　甲○○
右列被告等因賭博案件，經檢察官聲請簡易判決處刑（九十年度偵字第一九一六八號
），本院認為不宜以簡易判決處刑，爰適用通常程序審理，判決如左：
    主  文
乙○○、丁○○共同違反未依電子遊戲場業管理條例規定辦理營利事業登記者，不得
經營電子遊戲場業之規定，各處拘役肆拾日，如易科罰金，均以佰元折算壹日。
甲○○在公眾得出入之場所賭博財物，科罰金貳仟元，如易服勞役，以參佰元折算壹
日。
電子遊戲機「孔雀王二代」貳臺（含ＩＣ板貳塊）及賭資新臺幣貳萬陸仟陸佰貳拾元
，沒收之。
    事  實
一、乙○○與丁○○明知未依電子遊戲場業管理條例辦理營利事業登記者，不得經營
    電子遊戲場業，竟未依上開規定辦理營利事業登記，並共同基於賭博概括犯意之
    聯絡，由乙○○提供機臺，而丁○○無償提供場地之方式，自民國九十年八月二
    十七日起，在丁○○所經營設於高雄縣旗山鎮○○○路一八六號高雄客運溪洲招
    呼站內雜貨店之公眾得出入之場所，擺設電子遊戲機臺「孔雀王二代」二臺，連
    續多次與不特定人賭博財物，賭客每次以投入硬幣之方式打玩，投入新臺幣（下
    同）五元可開五分，再以一比十之賠率打玩機臺，如一分押中則得十分，若未押
    中，則分數由機臺內消失，賭客玩畢可依機臺螢幕顯示之分數以一比一比例向丁○○洗分兌換現金，若分數為零，則賭客投入硬幣全歸由店方贏得，而以此方式
    共同經營電子遊戲場業。嗣於同年十月十一日下午四時四十五分許，適有甲○○
    在該處以一比十之賠率打玩「孔雀王二代」電子遊戲機臺時，為警當場查獲，並
    扣得上開電子遊戲機臺內之ＩＣ板共二塊及機臺內之賭資二萬六千六百二十元。
二、案經高雄縣警察局旗山分局報請臺灣高雄地方法院檢察署檢察官聲請簡易判決處
    刑。
    理  由
一、按檢察官聲請以簡易判決處刑案件，經法院認為不得或不宜以簡易判決處刑者，
    應適用通常程序審判之，刑事訴訟法第四百五十二條定有明文。本件檢察官雖聲
    請以簡易判決處刑，惟觀諸本案犯罪事實，被告乙○○、丁○○所為尚涉犯違反
    電子遊戲場業管理條例第十五條之罪，應依同條例第二十二條處斷，此部分未據
    被告乙○○、丁○○為任何陳述或答辯，是本院認不宜逕以簡易判決處刑，乃改
    依通常程序處理，核先敘明。
二、訊據被告乙○○、甲○○對於右開事實均坦承不諱（見本院九十一年三月二十一
    日審判筆錄）。質之被告丁○○承認未依電子遊戲場業管理條例辦理營利事業登
    記，即提供場地供被告乙○○無償寄放機臺，並負責看顧機臺乙情非虛，雖矢口
    否認有何違反電子遊戲場業管理條例及賭博犯行，辯稱：我沒有為客人洗分兌換
    現金，客人打玩機臺後硬幣均歸乙○○所有，我僅單純提供場地供乙○○放機臺
    云云。經查：上開機臺為被告乙○○所有，無償寄放於被告丁○○經營之雜貨店
    內，平日由被告丁○○負責兌換硬幣予賭客及洗分兌換現金之工作乙節，業據被
    告丁○○於偵查時供稱無訛（見偵查卷第二十六頁），復據被告乙○○供認：我
    沒有辦理電子遊戲場業營利事業登記，就將二臺機臺寄放於被告丁○○處，由丁○○負責，這二臺機臺所得積分可兌換現金（見本院九十一年三月二十一日審判
    筆錄）；被告甲○○坦承：我是以一比十之賠率打玩孔雀王二代，硬幣是向被丁○○兌換，現場是丁○○在看顧（見本院九十一年三月二十一日審判筆錄）各等
    語屬實，核與證人即至現場查獲警員丙○○到庭證述：我們是接獲民眾檢舉位於
    高雄客運溪州招呼站內雜貨店有擺設機臺供人賭博，就於九十年十月十一日下午
    四時四十五分，穿便衣實施臨檢，當場查獲甲○○正在打玩機臺，我上前與甲○○交談，問甲○○說輸贏多少，甲○○說當天是以一比十之賠率打玩，約輸二百
    元，我們在現場查扣機臺ＩＣ板二塊及賭資二萬六千六百二十元（見本院九十一
    年三月十三日訊問筆錄）之情節相符，並有現場照片四幀、扣押筆錄、扣押物品
    目錄表、違反社會秩序維護法現場紀錄附卷足稽，及電子遊戲機臺「孔雀王二代
    」內ＩＣ板二塊、自機臺內取出之賭資二萬六千六百二十元扣案可證。被告丁○○雖於本院審理時翻異前供，惟被告丁○○於偵查中所言顯然較少考量利弊得失
    ，且所供內容又與被告乙○○、甲○○及證人丙○○所述相符，應以其於偵查中
    所述較為接近真實。佐以前揭電子遊戲機臺均有插電顯示螢幕，機臺內並有現金
    二萬六千六百二十元，足認被告丁○○提供場地供被告乙○○陳列之電子遊戲機
    臺，可隨時供不特定人打玩，顯已從事經營電子遊戲場業之行為，至為明灼。綜
    上所述，被告丁○○於本院審理所辯純屬卸責之詞，殊無足取；被告乙○○、甲○○之自白則與事實相符，堪以採信。本案罪證明確，被告三人犯行均堪認定。
三、按未依電子遊戲場業管理條例規定辦理營利事業登記者，不得經營電子遊戲場業
    ，違反者應予處罰，電子遊戲場業管理條例第十五條、第二十二條分別定有明文
    ，而依同條例第四條第一項規定：本條例所稱電子遊戲機，指利用電、電子、電
    腦、機械或其他類似方式操縱，以產生或顯示聲光影像、圖案、動作之遊樂機具
    ，或利用上述方式操縱鋼珠或鋼片發射之遊樂機，但未具影像、圖案，僅供兒童
    騎乘者，不包括在內，雖同條例第四條第二項規定電子遊戲機不得有賭博或妨害
    風化之設計或裝置，並分類為益智類、鋼珠類及娛樂類，然此僅係規定電子遊戲
    機不得有賭博或妨害風化之設計及裝置，並非意謂有賭博之設計及裝置即非屬電
    子遊戲機；再中央主管機關經濟部依電子遊戲場業管理條例第四條第三項規定訂
    定之電子遊戲機分類標準第二條第三款第三目所定之娛樂類電子遊戲機係「其操
    作結果具射倖性，且所得之分數得作為兌換獎品之憑證或作為轉押注使用者屬之
    」，此即與一般所謂「賭博性電子遊戲機」特徵相符，足見電子遊戲場業管理條
    例第四條並未認有賭博之設計及裝置之電子遊戲機，非屬電子遊戲機；再如認賭
    博性電子遊戲機非屬電子遊戲場業管理條例所稱之電子遊戲機，則必產生未依電
    子遊戲場業管理條例規定辦理營利事業登記之業者，設置經中央主管機關評鑑分
    類及公告之電子遊戲機時，應依電子遊戲場業管理條例第二十二條論罪科刑，而
    設置賭博性電子遊戲機供人賭博時，卻不得依電子遊戲場業管理條例論罪科刑之
    不公平現象，當非電子遊戲場業管理條例係以維護社會安寧、善良風俗、公共安
    全及國民身心健康之立法本旨。查本件被告乙○○、丁○○未依電子遊戲場業管
    理條例辦理營利事業登記，在上址公眾得出入之場所非法經營電子遊戲場業，並
    以所擺設電子遊戲機臺為賭具與不特定之人賭博財物，核被告乙○○、丁○○所
    為，係犯電子遊戲場業管理條例第二十二條之罪及刑法第二百六十六條第一項之
    在公眾得出入之場所賭博財物罪。核被告甲○○所為，則係犯刑法第二百六十六
    條第一項之普通賭博罪。被告乙○○、丁○○就上開犯行有犯意聯絡及行為分擔
    ，為共同正犯。被告乙○○、丁○○先後多次在公眾得出入之場所賭博財物犯行
    ，時間緊接，犯罪構成要件相同，所犯罪名又屬同一，顯係基於概括犯意反覆而
    為，均為連續犯，應分別依刑法第五十六條規定論以一罪。被告乙○○、丁○○
    所犯上開電子遊戲場業管理條例第二十二條之罪及在公眾得出入之場所賭博財物
    罪間，有方法結果之關係，均應依刑法第五十五條規定從一重之電子遊戲場業管
    理條例第二十二條之罪處斷（最高法院九十年度臺非字第二六三號判決意旨參照
    ）。公訴人雖未就被告乙○○、丁○○所為違反電子遊戲場業管理條例之犯行起
    訴，惟此部分與起訴部分有牽連犯之關係已如前述，本院自得一併審理。爰審酌
    被告乙○○、丁○○擺放電子遊戲機臺，與他人賭博財物，藉以從中獲取不法利
    益，非但助長社會僥倖心理，亦影響社會正常經濟活動；而被告甲○○不思循正
    當途徑獲取報酬，竟在公眾得出入之場所賭博財物，惟賭注金額不大，犯後態度
    良好等一切情狀，分別量處如主文所示之刑，並就被告乙○○、丁○○部分，諭
    知易科罰金之折算標準，及就被告甲○○部分，諭知易服勞役之折算標準。電子
    遊戲機「孔雀王二代」二臺及附於前開機臺內之ＩＣ板二塊，係當場賭博之器具
    ，賭資二萬六千六百二十元則係自機臺內取出之現金，為賭檯內之財物，均應依
    刑法第二百六十六條第二項之規定，不問屬於犯人與否，併予宣告沒收。
據上論斷，應依刑事訴訟法第四百五十二條、第二百九十九條第一項前段，電子遊戲
場業管理條例第二十二條，刑法第十一條前段、第二十八條、第五十六條、第二百六
十六條第一項、第二項、第五十五條、第四十一條第一項、第四十二條第二項，罰金
罰鍰提高標準條例第一條前段、第二條，判決如主文。
中       華      民      國      九十一      年    四    月      四     日
                                  臺灣高雄地方法院刑事第四庭
                                        審判長法官    黃建榮
            法官    楊國祥
                                              法官    莊珮君
右正本證明與原本無異。
如不服本判決，應於判決送達後十日內，向本院提出上訴狀。
                                            書記官    王高山
中    華    民    國      九十一      年      四      月      九      日
附錄本判決論罪科刑法條全文：
刑法第二百六十六條
 (普通賭博罪與沒收物)
在公共場所或公眾得出入之場所賭博財物者，處一千元以下罰金。但以供
人暫時娛樂之物為賭者，不在此限。
當場賭博之器具與在賭檯或兌換籌碼處之財物，不問屬於犯人與否，沒收
之。
電子遊戲場業管理條例第二十二條
違反第十五條規定者，處行為人一年以下有期徒刑、拘役或科或併科新台
幣五十萬元以上二百五十萬元以下罰金。
